da: Konserveringsmetode: Lufttørret; Bleget; Farvet; Frysetørret; Glycerin-konserveret; Mikrobølgetørret; Ovntørret; Presset; Tørret med silicagel; Andet
sl-SI: Metoda konzerviranja: Sušeno na zraku; Beljene; Barvane; Liofilizirano; Z glicerinom; Posušeno v mikrovalovni pečici; Sušeno v pečici; Kompakten; Posušeno s silikagelom; Druga
ro-RO: Metoda de conservare: Uscat la aer; Decolorat; Vopsit; Liofilizat; Conservat în glicerină; Uscat la microunde; Uscat la cuptor; Presare; Uscat cu gel de siliciu; Altele
de: Konservierungsmethode: Luftgetrocknet; Blondiert; Gefärbt; Gefriergetrocknet; Glycerin-konserviert; Mikrowellengetrocknet; Ofengetrocknet; Gepresst; Kieselgel-getrocknet; Sonstiges
zh-CN: 保存方法: 风干; 漂白; 染色; 冻干; 甘油保存; 微波干燥; 烤箱干燥; 压制; 硅胶干燥; 其他
sv: Konserveringsmetod: Lufttorkad; Blekt; Färgat; Frystorkat; Glycerinkonserverad; Mikrovågstorkad; Ugnstorkad; Nedtryckt; Torkad med kiselgel; Övrigt
el: Μέθοδος συντήρησης: Αποξηραμένο στον αέρα; Λευκασμένο; Βαμμένο; Λυοφιλοποιημένο; Συντηρημένο με γλυκερίνη; Αποξηραμένο σε φούρνο μικροκυμάτων; Αποξηραμένο σε φούρνο; Πιεσμένο; Αποξηραμένο σε πυριτική γέλη; Άλλο
hu: Tartósítási módszer: Levegőn szárított; Fehérített; Festett; Fagyasztva szárított; Glicerinnel tartósított; Mikrohullámú sütőben szárítva; Sütőben szárítva; Préselt; Szilikagélen szárítva; Egyéb
it: Metodo di conservazione: Essiccato all'aria; Decolorati; Tinti; Liofilizzato; Conservato con glicerina; Essiccato al microonde; Essiccato al forno; Premuto; Gel di silice essiccato; Altro
en: Preservation method: Air-dried; Bleached; Dyed; Freeze-dried; Glycerin-preserved; Microwave-dried; Oven-dried; Pressed; Silica gel-dried; Other
pl: Metoda konserwacji: Suszone powietrzem; Bielone; Barwione; Liofilizowane; Konserwowane gliceryną; Suszone w mikrofalówce; Suszone w piekarniku; Prasowane; Suszone w żelu krzemionkowym; Inne
vi: Phương pháp bảo quản: Phơi khô tự nhiên; Tẩy; Nhuộm; Đông khô; Bảo quản bằng glycerin; Sấy khô bằng lò vi sóng; Sấy khô bằng lò nướng; Ép; Sấy khô bằng hạt hút ẩm; Khác
pt-PT: Método de conservação: Seco ao ar; Branqueamento; Tingido; Liofilizado; Conservado em glicerina; Seco no micro-ondas; Seco no forno; Pressionado; Seco com gel de sílica; Outro
ja: 保存方法: 空気乾燥; 漂白; 着色; フリーズドライ; グリセリン保存; 電子レンジ乾燥; オーブン乾燥; 圧搾; シリカゲル乾燥; その他
bg-BG: Метод на съхранение: Сушено на въздух; Обезцветено; Оцветено; Сухозамразено; Консервирано с глицерин; Сушено в микровълнова фурна; Сушено във фурна; Пресовано; Сушено със силикагел; Друго
ru: Метод сохранения: Сушка на воздухе; Осветление; Окрашивание; Сублимация; Консервирование глицерином; Сушка в микроволновой печи; Сушка в печи; Прессовка; Сушка силикагелем; Другое
zh-TW: 保存方式: 風乾; 漂白; 染色; 凍乾; 經甘油保存; 微波乾燥; 烤箱烘乾; 加壓; 矽膠乾燥; 其他
lt-LT: Konservavimo būdas: Džiovinta ore; Šviesinti; Dažytas; Liofilizuotas; Konservuota glicerinu; Džiovinta mikrobangų krosnelėje; Džiovinta orkaitėje; Presuotas; Džiovinta silikageliu; Kita
sk-SK: Metóda konzervácie: Sušené na vzduchu; Bielené; Zafarbené; Sušené mrazom; Konzervované glycerínom; Sušené v mikrovlnnej rúre; Sušené v peci; Stlačené; Sušené silikagélom; Iné
hr-HR: Metoda konzerviranja: Sušeno na zraku; Izbijeljena; Obojena; Liofilizirano; Konzervirano glicerinom; Sušeno u mikrovalnoj pećnici; Sušeno u pećnici; U kamenu; Osušeno silikagelom; Ostalo
nl: Conserveringsmethode: Aan de lucht gedroogd; Gebleekt; Geverfd; Gevriesdroogd; Met glycerine geconserveerd; Magnetrongedroogd; Ovengedroogd; Gedrukt; Silica gel-gedroogd; Overig
cs: Metoda konzervace: Sušené na vzduchu; Běleno; Obarveno; Sušeno mrazem; Konzervované glycerinem; Sušené mikrovlnami; Sušené v troubě; Lisováno; Sušené v silikagelu; Jiné
ko: 보존 방식: 자연 건조; 탈색; 염색; 동결 건조; 글리세린 보존; 전자레인지 건조; 오븐 건조; 눌림; 실리카겔 건조; 기타
pt-BR: Método de preservação: Seco ao ar; Descolorido; Tingido; Liofilizado; Conservado em glicerina; Seco em micro-ondas; Seco em forno; Compacto; Seco com gel de sílica; Outro
es: Método de conservación: Secado al aire; Decolorado; Teñido; Liofilizada; Conservado en glicerina; Secado en microondas; Secado al horno; Compacto; Secado con gel de sílice; Otros
fr: Méthode de conservation: Séché à l’air; Décolorés; Teints; Lyophilisé; Conservé dans de la glycérine; Séché au micro-ondes; Séché au four; Pressé; Séché au gel de silice; Autre
fi: Säilöntämenetelmä: Ilmakuivattu; Valkaisu; Värjäys; Pakastekuivaus; Glyseriinin säilötty; Mikroaaltouunissa kuivatettu; Uunissa kuivatettu; Painaminen; Silikageelillä kuivatettu; Muu
nb: Konserveringsmetode: Lufttørket; Bleket; Farget; Frysetørket; Glyserin-konservert; Mikrobølgeovnstørket; Ovnstørket; Trykket; Silikageltørket; Annet
tr: Koruma yöntemi: Havada kurutulmuş; Ağartılmış; Boyalı; Dondurularak kurutulmuş; Gliserinle muhafaza edilmiş; Mikrodalgada kurutulmuş; Fırınlanmış; Preslenmiş; Silika jel ile kurutulmuş; Diğer
th: วิธีการถนอมรักษา: ผึ่งลม; ฟอก; ย้อมสี; แบบฟรีซดราย; ถนอมอาหารโดยใช้กลีเซอรีน; อบแห้งด้วยไมโครเวฟ; ใช้เตาอบแห้ง; อัดแข็ง; ถนอมอาหารโดยใช้ซิลิกาเจล; อื่นๆ